# 请教陈版，反向收购的疑问

提问人：呼叫帮助 时间：2019-04-10 22:08:54
案例
母公司 A，原持有子公司 B 的 80%股权，投资成本 8000 万元（B 公司注册资本为 10000 万元），B公司的净资产在母公司 A 的合并报表层面的价值（如A 原先系以非同一控制下合并方式取得B 的控制权，则为以原购买日公允价值为基础持续计算的金额；其他情况为 B公司自身的账面价值）
为 12500 万元，该B 公司 80% 股权的整体公允价值为 20000 万元（按比例推算，B公司的整体公允价值为 20000÷80%=25000 万元）。
另有非关联公司 C，可辨认净资产公允价值为 11000 万元，整体公允价值（包含商誉因素在内）为 12000 万元。A 公司和 B 公司原先与 C 无关联方关系，A 公司原先并不持有 C的股份。
现 A公司以其所持有的 B 公司80% 股权作价 20000 万元，对 C公司增资。由于C 公司原先的整体公允价值为 12000 万元，而 B公司80%股权的公允价值为 20000 万元，因此增资后 A 公司持有 C 公司的 62.5% 股权（=20000/(12000+20000)×100%），A公司由此可以对 C 公司实施控制，构成一项非同一控制下企业合并。重组完成后，B 公司成为 C 公司的子公司，C 公司持有B 公司的 80%股权。
C 公司在编制合并报表时应当按反向收购的原则进行处理。
陈版，您说过，反向购买中 B 公司为会计上的购买方，C 公司为被购买方，收购比例应为 100%。因为反向购买是视同 C 公司的全部股东都成为B 公司股东，在 C公司层面并无少数股权，所以合并比例是 100%。当然在编制完成后的合并报表中，B 公司的 20%股权仍需列报为少数股权。
我的问题是：
商誉 = 合并成本-被合并方可辨认净资产公允价值的份额 =（12000-11000 ）×100%=1000 万元，但是书上反映应确认的合并商誉 =（ 12000 －11000 ）×62.5%=625 万元
陈版，这个问题，我应当怎么理解是正确的？

回答人：chenyiwei
这个案例讨论的不是 C 公司自身的合并报表，而是重组后 C 的母公司 A（也就是重组方）层面的合并报表。重组方享有重组后 C 公司的股权比例是 62.5%，所以针对上市公司 C 重组前原有的业务和可辨认资产，只确认62.5% 的商誉。

提问人：呼叫帮助 时间：2019-04-13 22:06:37
陈版， 625 万元商誉是否这样理解，法律上子公司发起该项合并是取得法律上母公司 62.5％股权的，所以在计算商誉的时候乘以的份额应为 62.5％？

回答人：chenyiwei
也可以这样理解。该商誉针对的是原上市公司的业务，而重组完成后作为上市公司控股股东在上市公司中享有的权益是 62.5%。

提问人：呼叫帮助 时间：2019-04-15 21:24:28
陈版，A 公司合并报表是在上市公司 C 编制反向收购合并报表基础上进行合并，如果没有其他的内部交易发生，则请教陈版 A 公司在编制合并报表时仅需要考虑 A 公司对 B 公司所享有的权益比例由 80%下降到 50%，但仍保持控制权，视同在不丧失控制权的前提下，部分处置子公司 30%股权。
是这样吗？

回答人：chenyiwei
可以这样理解。